【裁判字號】    97,交聲,1267
【裁判日期】    980320
【裁判案由】    聲明異議
【裁判全文】
臺灣臺南地方法院交通事件裁定        97年度交聲字第1267號
移送機關    交通部公路總局嘉義區監理所臺南監理站
異議人即
受處分人    甲○○
                    號3樓之2.
上列受處分人因違反道路交通管理處罰條例案件，對於交通部公
路總局嘉義區監理所臺南監理站民國97年12月11日所為之裁決處
分（處分案號：嘉監南字第裁74-S00000000號）聲明異議，本院
裁定如下：
    主  文
異議駁回。
    理  由
一、原處分意旨略以：異議人即受處分人甲○○（下稱異議人）
    所有之車牌號碼ＹＬＭ－０８３號重型機車，於民國九十七
    年十一月八日十五時四十八分許，在臺南市○○路○段一七
    九號前，因在禁止臨時停車處所（人行道）停車，遭臺南市
    警察局交通隊員警逕行製單舉發，嗣經移送機關即交通部公
    路總局嘉義區監理所臺南監理站以其違規事證明確，依道路
    交通管理處罰條例第五十六條第一項第一款及違反道路交通
    管理事件統一裁罰標準表等規定，裁處罰鍰新臺幣（下同）
    六百元。
二、本件異議意旨略以：異議人因機車停於北門路一段１７９號
    騎樓下被拖吊，然一般商店騎樓均可停機車或做生意未被取
    締，且該區未劃紅線警告駕駛人，因而為此聲明異議，請求
    撤銷原處分等語。
三、按人行道，係指為專供行人通行之騎樓、走廊及劃設供行人
    行走之地面道路與人行天橋及人行地下道，且不得臨時停車
    ，道路交通管理處罰條例第三條第三款、道路交通安全規則
    第一百十一條第一項第一款分別定有明文。又汽車駕駛人停
    車時，有在禁止臨時停車處所停車者，處幣六百元以上一千
    二百元以下罰鍰，道路交通管理處罰條例第五十六條第一項
    第一款亦定有明文。
四、經查：
(一)、異議人所有之車牌號碼ＹＬＭ－０８３號重型機車，於九十
    七年十一月八日十五時四十八分許，在臺南市○○路○段一
    七九號前，因在禁止臨時停車處所（人行道）停車，遭臺南
    市警察局交通隊員警逕行製單舉發等情，有臺南市警察局九
    十七年十一月八日南市警交字第Ｓ00000000號舉發
    違反道路交通管理事件通知單一紙及違規採證照片一幀附卷
    可稽。
(二)、異議人固辯稱：該區並未劃設紅線，警告機車駕駛人云云。
    惟觀之道路交通安全規則第一百十一條第一項第一款規定「
    人行道不得臨時停車」，與同條項第三款規定「設有禁止臨
    時停車標誌、標線處所不得臨時停車」併列，二者性質不同
    ，前者係以法律明文規範絕對禁止臨時停車處所，此種乃不
    待主管機關另行劃設標線或設置號誌，本質上即禁止臨時停
    車，後者為經劃設標線或設置標誌後始禁止臨時停車之相對
    禁止臨時停車處所，此際，標線、標誌之劃設具有創設性。
    而本件異議人機車停放於專供行人通行之騎樓，為絕對禁止
    臨時停車之處所，不待主管機關劃設或設置標線、標誌為必
    要，倘在人行道之前劃設有禁止停車之紅色實線或設置標誌
    ，亦僅具提醒、督促駕駛人注意之作用而已，並非以有無設
    有禁止臨時停車之標線或標誌，作為判定該人行道是否為禁
    止臨時停車處所之處罰依據。是異議人概不得諉以未劃設禁
    止臨時停車之紅色實線或設置標誌即得於該處停車而解免其
    責。
五、綜上所述，異議人於上揭時、地，有在禁止臨時停車處所（
    人行道）停車之違規事實，應堪認定。則移送機關依道路交
    通管理處罰條例第五十六條第一項第一款及違反道路交通管
    理事件統一裁罰基準表之相關內容之規定，裁處異議人罰鍰
    六百元，核無違誤。本件異議無理由，應予駁回。
六、據上論斷，應依道路交通管理處罰條例第八十七條第二項，
    道路交通案件處理辦法第十九條，裁定如主文。
中    華    民    國    98    年     3    月    20    日
                        交通法庭法  官  陳金虎
以上正本證明與原本無異。
如不服本裁定應於送達後5日內向本院提出抗告狀（應附繕本）
。
                                書記官  蔡明峰
中    華    民    國    98    年    3     月    20    日


司法院資訊處製作；財團法人民間司法改革基金會備份。
